【裁判字號】    97,易,898
【裁判日期】    980123
【裁判案由】    竊盜
【裁判全文】
臺灣雲林地方法院刑事判決               97年度易字第898號
公  訴  人  臺灣雲林地方法院檢察署檢察官
被      告  乙○○
上列被告因竊盜案件，經檢察官提起公訴（97年度速偵字第193
號），本院判決如下：
    主  文
乙○○攜帶兇器竊盜，處有期徒刑柒月，扣案之鐮刀壹支沒收之
。
    事  實
一、乙○○於民國97年10月26日下午3 時25分許，攜帶其所有對
    人之生命、身體安全構成威脅、客觀上具危險性之鐮刀1 支
    ，騎乘腳踏車行經雲林縣大埤鄉北鎮村竹圍57號前，見甲○
    ○所有之電纜線祼露在外，竟意圖為自己不法之所有，持上
    開鐮刀1 支割斷連接抽水馬達之電纜線，而竊取甲○○所有
    之電纜線重約3.3 公斤。得手後，於同日下午3 時40分許，
    為警在雲林縣大埤鄉○鎮村鎮○○路旁稻田查獲，並扣得乙
    ○○所有供竊取電纜線所用之鐮刀1 支，始查悉上情。
二、案經雲林縣警察局斗南分局報告臺灣雲林地方法院檢察署檢
    察官偵查起訴。
    理  由
壹、程序部分（證據能力之認定）：
一、按被告以外之人於審判外之言詞或書面陳述，除法律有規定
    者外，不得作為證據；又被告以外之人於檢察事務官、司法
    警察官或司法警察調查中所為之陳述，與審判中不符時，其
    先前之陳述具有較可信之特別情況，且為證明犯罪事實存否
    所必要者，得為證據，刑事訴訟法第159 條第1 項、第159
    條之2 分別定有明文。而本案證人甲○○於警詢中之陳述與
    其於本院審理時結證所陳，核無不符，即無前開傳聞例外規
    定之適用，其於警詢中之陳述自不具證據能力。
二、按被告以外之人於審判外之言詞或書面陳述，除法律有規定
    者外，不得作為證據，刑事訴訟法第159 條第1 項定有明文
    。惟同法第159 條之5 規定：被告以外之人於審判外之陳述
    ，雖不符前4 條之規定，而經當事人於審判程序同意作為證
    據，法院審酌該言詞陳述或書面陳述作成時之情況，認為適
    當者，亦得為證據；當事人、代理人或辯護人於法院調查證
    據時，知有第159 條第1 項不得為證據之情形，而未於言詞
    辯論終結前聲明異議者，視為有前項之同意。檢察官所提出
    之證據方法，除被告之筆錄，係被告本身之供述證據，無傳
    聞證據排除之適用，而被告又無抗辯該等筆錄之作成有出於
    強暴、脅迫、利誘、詐欺、疲勞訊問、違法羈押或其他不正
    之方法，且亦無違反被告訴訟法上權利保障之事項，自得為
    證據。其他證據方法雖有屬於被告以外之人於審判外之陳述
    ，惟被告既未於言詞辯論終結前聲明異議，本院審酌該等證
    據作成時之情況，認為適當，均認有證據能力。
貳、實體部分：
一、訊據被告固坦承於97年10月26日下午3 時25分許，攜帶其有
    之鐮刀1 支，在雲林縣大埤鄉北鎮村竹圍57號前，割取甲○
    ○所有之電纜線重約3.3 公斤之事實，惟矢口否認有何竊盜
    犯行，辯稱：我以為那些電纜線是人家不要的東西，因為沒
    有錢，所以才想撿來賣云云。經查：
  (一)被告於本院供稱：我當天騎腳踏車經過，看到電纜線，因為
    沒有錢可以吃飯，就拿扣案的這把鐮刀割取電纜線，想要拿
    去賣等語（見本院卷第62-63 頁），核與證人即被害人甲○
    ○於本院證稱有關其所有之電纜線重約3.3 公斤，於上開時
    、地遭被告持鐮刀割取之情節（見本院卷第60頁），大致相
    符，復有被告所有供竊取電纜線所用之鐮刀1 支扣案可佐，
    及贓物認領保管單1 紙、現場照片6 幀在卷可稽（見警卷第
    8-11頁），足認被告此部分之自白堪可採信，被告確有於上
    開時、地持其所有之鐮刀割取甲○○所有之電纜線約3.3 公
    斤之事實。
  (二)被告固以前詞置辯。惟查，被告於警詢、偵查中及本院審理
    時均供承：我沒有錢吃飯，是要撿電纜線賣錢等語（見警卷
    第3 頁、偵卷第8 頁及本院卷第63頁），顯見被告主觀上認
    其持鐮刀割取之電纜線尚具財產價值，已難認該等電纜線係
    他人所棄置。況證人甲○○於本院證稱：被告所割取之電纜
    線連接抽水馬達，只要將總電源打開就可使用，抽水機設在
    我住處門前約50公尺，有牆壁圍起來，是用來抽水洗菜，當
    天我在家，被告沒有問過我就直接割斷電纜線等語（見本院
    卷第60-61 頁）；參酌卷附現場照片所示，上開電纜線確實
    部分祼露在外，其所連接之抽水馬達周圍築以水泥板而與外
    界隔離，水泥板牆外之電線桿上設有電源開關箱1 只（見警
    卷第9-11頁），核與證人甲○○所述一致，足認證人甲○○
    上開證詞非虛。據此，被告所割取之電纜線既連接至水泥汳
    屋內之抽水馬達，而距抽水馬達約1 步遠之電線桿上復設有
    電源開關箱，被告係持鐮刀恰切斷水泥板屋外之電纜線，依
    吾人之一般生活經驗及佐以被告為48歲成年人之客觀事實，
    被告顯然知悉該抽水機已由所有人特別築牆保護，其連接之
    電纜線亦現正供人使用中，非遭丟棄，益證其上開所辯乃卸
    責之詞，不足採信。
  (三)綜上所述，本案事證明確，被告竊盜犯行，堪予認定。
二、論罪科刑之理由：
  (一)按刑法第321 條第1 項第3 款之攜帶兇器竊盜罪，係以行為
    人攜帶兇器竊盜為其加重條件，此所謂兇器，其種類並無限
    制，凡客觀上足對人之生命、身體、安全構成威脅，具有危
    險性之兇器均屬之（最高法院79年台上字第5253號判例參照
    ）。查扣案之鐮刀既可割斷電纜線，足認其質地堅硬，依社
    會一般觀念均足以對人之生命、身體安全構成威脅，在客觀
    上顯然具有危險性，應屬兇器。
  (二)核被告之所為，係犯刑法第321 條第1 項第3 款之攜帶凶器
    竊盜罪。
  (三)本院審酌被告現值48歲之壯年，竟竊取他人財物，無視法紀
    ，尊重他人財產權觀念薄弱，亦影響社會良善治安，犯後復
    否認犯行，不能知錯，惟念其所竊得之財物價值非高，並已
    由被害人領回等一切情狀，量處如主文所示之刑。
三、被告持以竊取上開電纜線所用之鐮刀1 支，係被告所有供犯
    罪所用之物，業據被告供承在卷，依刑法第38條第1 項第2
    款規定，併宣告沒收之。
據上論斷，依應刑事訴訟法第299 條第1 項前段，刑法第321 條
第1 項第3 款、第38條第1 項第2 款，判決如主文。
本案經檢察官陳靜慧到庭執行職務。
中    華    民    國    98    年    1     月    23    日
                  刑事第五庭    法  官  曾鴻文
以上正本證明與原本無異。
如不服本判決應於收受判決後10日內向本院提出上訴書狀，並應
敘述具體理由；其未敘述上訴理由者，應於上訴期間屆滿後20日
內向本院補提理由書（均須按他造當事人之人數附繕本）。「切
勿逕送上級法院」。
                                書記官  顏錦清
中    華    民    國    98    年    1     月    23    日
附錄本判決論罪科刑法條全文：
中華民國刑法第321條第1項：
犯竊盜罪而有左列情形之一者，處6 月以上、5 年以下有期徒刑
：
一  於夜間侵入住宅或有人居住之建築物、船艦或隱匿其內而犯
    之者。
二  毀越門扇、牆垣或其他安全設備而犯之者。
三  攜帶兇器而犯之者。
四  結夥三人以上而犯之者。
五  乘火災、水災或其他災害之際而犯之者。
六  在車站或埠頭而犯之者。


司法院資訊處製作；財團法人民間司法改革基金會備份。
